# 安全生产费用奖励支出会计核算

提问人：kanglankang 时间：2019-07-26 10:44:11
2018 年 1 月国家安全监管总局和财政部联合下发了《安全生产领域举报奖励办法》（安监总财 [2018]19 号），办法中规定对于安全隐患方面的举报，负有安全监管职责的行政部门给予举报人一定金额的奖励。某一施工企业参照安监总局办法制定了企业内部的安全隐患排查举报奖励办法，对于本企业员工以及业主和监理方发现的本施工企业在生产经营方面的安全隐患，视隐患大小和危害程度给予隐患发现人不同金额的奖励，以避免企业发生重大安全隐患事故。请问企业在发放奖励款时是直接计入 “管理费用--安全生产费用”，还是计入“应付职工薪酬”作为人工费核算？

回答人：chenyiwei
给予员工的举报奖励，是与员工的职务行为相关的，因此属于职工薪酬的组成部分，在确认管理费用的同时，应当通过 “应付职工薪酬”科目过渡核算。
给予业主、监理等外部第三方的举报奖励，直接计入管理费用。因为与项目成本无直接关系，故不计入项目的合同成本。

提问人：kanglankang 时间：2019-07-27 17:51:24
陈版主，按照《企业会计准则第 9 号--职工薪酬》定义，职工薪酬是指企业为获得职工提供的服务或解除劳动关系而给予的各种形式的报酬或补偿。
企业给予员工的安全隐患举奖励报大多是基于员工的偶然发现所得，这种举报奖励支出是否符合职工薪酬定义的范畴呢？

回答人：chenyiwei
仍然符合。一般是在员工履行职责过程中发现，虽然具有偶然性，但这不是不确认职工薪酬费用的恰当理由。